臺灣桃園地方法院民事簡易判決
111年度桃簡字第1215號
原      告  AE000-A109341女

訴訟代理人  AE000-A109341A女  

被      告  鄭龍勇  

上列原告因被告妨害性自主等案件，提起刑事附帶民事訴訟請求
損害賠償，經本院刑事庭裁定移送前來，本院於民國111年9月22
日言詞辯論終結，判決如下：
    主      文
被告應給付原告新臺幣300,000元，及自民國111年4月5日起至清
償日止，按週年利率5％計算之利息。
訴訟費用由被告負擔。
本判決得假執行。
    事實及理由
壹、程序方面
一、按行政機關、司法機關及軍法機關所製作必須公示之文書，
    不得揭露被害人之姓名、出生年月日、住居所及其他足資識
    別被害人身分之資訊，為性侵害犯罪防治法第12條第2項所
    明定。次按裁判及其他必須公示之文書，不得揭露足以識別
    被害人身分之資訊。如確有記載之必要，得僅記載其姓氏、
    性別或以使用代號之方式行之。法院依前項規定使用代號者
    ，並應作成該代號與被害人姓名對照表附卷，法院辦理性侵
    害犯罪案件應行注意事項第3點亦著有明文。本件原告AE000
    -A109341女（下稱A女）係基於被告妨害性自主之侵權行為
    事實，訴請被告負損害賠償責任，依上開規定，本判決書不
    得揭露A女之身分識別資訊，又因A女之訴訟代理人AE000-A1
    09341A女（下稱B女）為A女之姑姑，如揭露B女之身分，亦
    將導致A女之身分公開，爰均不予揭露，合先敘明。
二、按簡易訴訟之訴狀送達後，原告不得將原訴變更或追加他訴
    ，但擴張或減縮應受判決事項之聲明者，不在此限，民事訴
    訟法第436條第2項、第255條第1項但書第3款定有明文。經
    查，本件原告起訴時聲明原為：被告應給付原告新臺幣（下
    同）300,000元，及自民國109年7月29日起至清償日止，按
    週年利率5％計算之利息，嗣原告於本院審理中變更利息起算
    日為起訴狀繕本送達之翌日起，核屬減縮應受判決事項之聲
    明，與上開規定相符，應予准許。　　　　　　
貳、實體方面
一、原告主張：被告為原告之鄰居，明知原告為身心障礙人士，
    其語言表達能力以及對日常生活之理解、反應及處理等能力
    比一般人顯著較低，欠缺健全之性自主判斷能力，且不知猥
    褻之意義亦不知抗拒，竟利用原告上述心智缺陷不知抗拒之
    機會，於109年7月24日至同年月28日間之某日晚間某時許，
    以告知原告其母親下落為誘餌，邀約原告進入桃園市○○區○○
    路0段000巷0號居所之房間內，先以手機播放色情影片，而
    將原告上衣及胸罩掀開，再以手摸原告之乳房及乳頭，並以
    嘴吸允原告之乳房及乳頭，對於原告利用其心智缺陷不知抗
    拒而為上述猥褻之行為。原告因而受有精神上之痛苦，為此
    爰依侵權行為之法律關係提起本訴。並聲明：被告應給付原
    告300,000元，及自起訴狀繕本送達翌日起至清償日止，按
    週年利率5％計算之利息
二、被告則以：對於原告的請求伊同意，但因為現在伊還找不到
    工作，還沒有錢，對於刑事判決沒有意見等語。
三、得心證之理由：
　㈠原告主張被告於前揭時間、地點，利用原告心智缺陷不知抗
    拒之機會而對其為猥褻之行為之事實，業經臺灣桃園地方法
    院檢察署以109年度偵字第26847號提起公訴，並經本院刑事
    庭以110年度侵訴字第47號判決處有期徒刑7月確定，此有前
    揭刑事判決在卷可參（見本院卷第4至5頁），並經本院依職
    權調閱前開卷宗核閱無訛，被告就此亦不爭執（見本院卷第
    17頁反面），是此部分之事實，堪信為真實。
　㈡按因故意或過失不法侵害他人之權利者，負損害賠償責任；
    又不法侵害他人之身體、健康、名譽、自由、信用、隱私、
    貞操，或不法侵害其他人格法益而情節重大者，被害人雖非
    財產上之損害，亦得請求賠償相當之金額，民法第184條第1
    項前段、第195條第1項前段分別定有明文。次按非財產上之
    損害賠償須以人格權遭遇侵害，使精神上受有痛苦為必要，
    其核給之標準固與財產上損害之計算不同，然非不可斟酌雙
    方身分資力與加害程度，及其他各種情形核定相當之數額（
    最高法院51年台上字第223號判決意旨參照）。準此，非財
    產上之損害賠償，應以實際加害之情形、被害人所受精神上
    痛苦之程度、兩造之身分地位、經濟能力，並斟酌賠償義務
    人之可歸責程度等定之。經查，被告對原告所為前揭強制猥
    褻行為，顯係侵害原告身體及性自主之自由權，致原告生理
    及心理均遭受恐懼及危害，精神上受有痛苦甚明，原告自得
    請求被告賠償非財產上之損害。又本院審酌原告因本件被告
    強制猥褻行為所受之精神痛苦程度，及原告為啟智學校高職
    畢業；被告為國小五年級之學歷等情，並有兩造之稅務電子
    閘門財產所得調件明細表及個人戶籍資料附卷可參。又被告
    就本件原告之請求表示同意（見本院卷第17頁反面），本院
    認原告請求被告給付之精神慰撫金300,000元亦屬適當，是
    本件原告請求被告賠償300,000元，應屬有據。
四、末按給付無確定期限者，債務人於債權人得請求給付時，經
    其催告而未為給付，自受催告時起，負遲延責任；其經債權
    人起訴而送達訴狀，或依督促程序送達支付命令，或為其他
    相類之行為者，與催告有同一之效力；遲延之債務，以支付
    金錢為標的者，債權人得請求依法定利率計算之遲延利息；
    應付利息之債務，其利率未經約定，亦無法律可據者，週年
    利率為5％，民法第229條第2項、第233條第1項前段及第203
    條分定明文。經查，本件刑事附帶民事起訴狀繕本於111年4
    月5日送達被告，有送達證書乙紙可稽（於111年3月25日寄
    存送達，於111年4月4日生送達效力，見審侵附民卷第9頁）
    ，是原告請求自刑事附帶民事起訴狀繕本送達翌日即111年4
    月5日起至清償日止，按週年利率5％計算之遲延利息，核屬
    有據，應予准許。
五、綜上所述，原告依侵權行為損害賠償之法律關係，訴請被告
    給付如主文第1項所示，為有理由，應予准許。
六、本件係依民事訴訟法第427條訴訟適用簡易程序所為被告敗
    訴之判決，爰依同法第389條第1項第3款之規定，依職權宣
    告假執行。
七、訴訟費用負擔之依據：民事訴訟法第78條。
中　　華　　民　　國　　111 　年　　10　　月　　14　　日
                  桃園簡易庭  法  官  曾耀緯
以上為正本係照原本作成。
如不服本判決，應於送達後20日內，向本院提出上訴狀並表明上
訴理由，如於本判決宣示後送達前提起上訴者，應於判決送達後
20日內補提上訴理由書（須附繕本）。
如委任律師提起上訴者，應一併繳納上訴審裁判費。
中　　華　　民　　國　　111 　年　　10　　月　　14　　日
                              書記官  吳宏明